臺灣高等法院刑事裁定
109年度聲字第3057號
聲  請  人  臺灣高等檢察署檢察官
受  刑  人  沈珍怡

                    籍設新北市○○區○○路0號（新北○○○○○○○○○）

上列聲請人因受刑人數罪併罰有二裁判以上，聲請定其應執行之
刑（109年度執聲字第1463號），本院裁定如下：            
    主  文
沈珍怡犯如附表所示各罪所處之刑，應執行有期徒刑陸年拾月。
    理  由
一、聲請意旨略以：受刑人沈珍怡因違反毒品危害防制條例等數
    罪，先後經判決確定如附表，應依刑法第53條、第51條第5
    款規定，定其應執行之刑，爰依刑事訴訟法第477條第1項聲
    請裁定等語。
二、按裁判確定前犯數罪者，併合處罰之。但有下列情形之一者
    ，不在此限：一、得易科罰金之罪與不得易科罰金之罪。二
    、得易科罰金之罪與不得易服社會勞動之罪。三、得易服社
    會勞動之罪與不得易科罰金之罪。四、得易服社會勞動之罪
    與不得易服社會勞動之罪。前項但書情形，受刑人請求檢察
    官聲請定應執行刑者，依第51條規定定之；數罪併罰，有二
    裁判以上者，依刑法第51條之規定，定其應執行之刑；又宣
    告多數有期徒刑者，於各刑中之最長期以上，各刑合併之刑
    期以下，定其刑期。但不得逾30年，刑法第50條、第53條及
    第51條第5款分別定有明文。次按刑事訴訟法第370條第2項
    、第3項，已針對第二審上訴案件之定應執行之刑，明定有
    不利益變更禁止原則之適用；而分屬不同案件之數罪併罰，
    倘一裁判宣告數罪之刑，曾經定其執行刑，再與其他裁判宣
    告之刑定其執行刑時，在法理上亦應同受此原則之拘束（最
    高法院103年度第14次刑事庭會議決議意旨參照）。再按數
    罪併罰中之一罪，依刑法規定得易科罰金，若因與不得易科
    罰金之他罪合併處罰結果而不得易科罰金時，原可易科罰金
    部分所處之刑，自亦無庸為易科折算標準之記載（司法院釋
    字第144號解釋意旨參照）。又按定應執行之刑，應由犯罪
    事實最後判決之法院之檢察官聲請該法院裁定之，不能因犯
    罪之一部分所科之刑業經執行完畢而認檢察官之聲請為不合
    法，予以駁回，至已執行部分，應由檢察官於指揮執行時扣
    除之，此與定應執行刑之裁定無涉（最高法院105年度台抗
    字第733號裁定意旨參照）。
三、經查：本件受刑人沈珍怡因違反毒品危害防制條例等數罪，
    先後經判決確定如附表所示之刑，有上開各罪刑事判決及本
    院被告前案紀錄表各1份在卷可憑。上開各罪均係在附表編
    號1所示之罪判決確定前所犯，且本院為犯罪事實最後判決
    之法院。其中附表編號1所示之罪係處得易科罰金、得易服
    社會勞動之刑，附表編號2所示之罪係處不得易科罰金、得
    易服社會勞動之刑，附表編號3、4所示之罪係處不得易科罰
    金、不得易服社會勞動之刑，合於刑法第50條第1項但書之
    情形，依刑法第50條第2項規定，須經受刑人請求檢察官聲
    請定其應執行刑，始得依刑法第51條規定定之。本件受刑人
    業已請求檢察官就附表所示之罪，聲請合併定應執行刑，此
    有定刑聲請切結書1份在卷可稽，是本件聲請人聲請定應執
    行刑，本院審核認為正當。
四、爰參酌附表所示各罪宣告刑總和上限、各刑中最長期，及附
    表編號1至2所示之罪，曾經裁定定應執行有期徒刑8月確定
    ，並審酌受刑人所犯如附表所示各罪之犯罪類型，除編號2
    為偽證罪外，其餘3罪均為毒品相關犯罪，分別為施用第二
    級毒品罪、販賣第二級毒品罪及販賣第二級毒品未遂罪，不
    僅自戕身心健康，更助長國內毒品之流通，違反毒品相關刑
    罰情節重大，但罪質類似、責任非難之重複性較高，再酌以
    附表所示各罪之犯罪時間、行為次數、各罪彼此間之關聯性
    、對受刑人施以矯正之必要性等情，就其所犯附表所示各罪
    為整體非難評價，定如主文所示之應執行刑。又受刑人所犯
    附表編號1所示之罪雖係處得易科罰金之刑，然因與附表編
    號2至4所示之罪判處不得易科罰金之刑合併定其應執行刑，
    自亦無庸為易科罰金折算標準之記載。至附表編號1至2所示
    之罪，受刑人業已執行完畢乙情，有前開本院被告前案紀錄
    表可稽，惟此部分既與附表編號3至4所示之罪合於數罪併罰
    之要件，揆諸前揭說明，其數罪併罰所定應執行之刑尚未執
    行完畢，仍應就附表編號1至4所示之罪合併定其應執行之刑
    ，僅係檢察官就已執行之部分，於換發執行指揮書時，予以
    扣除，附此敘明。
據上論斷，應依刑事訴訟法第477條第1項，刑法第50條第2項、
第53條、第51條第5款，裁定如主文。
中　　華　　民　　國　　109 　年　　8 　　月　　12　　日
                  刑事第七庭  審判長法　官  孫惠琳
                                    法　官  連雅婷
                                    法　官  戴嘉清
以上正本證明與原本無異。
如不服本裁定，應於收受送達後五日內向本院提出抗告狀。
                                    書記官  高建華
中　　華　　民　　國　　109 　年　　8 　　月　　12　　日
附表：
編號  1 2 3 罪名  施用二級毒品 偽證 販賣二級毒品 宣告刑  有期徒刑5月，如易科罰金以新台幣壹仟元折算壹日 有期徒刑5月 有期徒刑4年6月 犯罪日期  103年11月02日 104年06月03日 103年07月08日 偵查(自訴) 機關年度案號  新北地檢104年度毒偵字第174號 新北地檢104年度偵字第33465號 新北地檢104年度偵續字第320號 最後 事實審 法院 新北地院 新北地院 本院  案號 104年度簡字第1646號 105年度審訴字第13號 105年度上訴字第1126號  判決日期 104年05月20日 105年02月22日 105年07月20日 確定 判決  法院 新北地院 本院 最高法院  案號 104年度簡字第1646號 105年度上訴字第1003號 106年度台上字第1984號  判決 確定日期 104年06月13日 105年07月15日 106年06月14日 是否得為易科罰金之案件  是 否 否 備註  新北地檢104年度執字第9607號 新北地檢105年度執緝字第2883號 新北地檢107年度執緝字第2932號   編號1至2經裁定定應執行有期徒刑8月確定   

編號  4 (以下空白) (以下空白) 罪名  販賣二級毒品未遂   宣告刑  有期徒刑3年10月   犯罪日期  103年07月10日   偵查(自訴) 機關年度案號  新北地檢105年度偵字第7926號   最後 事實審 法院 本院    案號 108年度上訴字第297號    判決日期 108年07月11日   確定 判決  法院 最高法院    案號 109年度台上字第2617號    判決 確定日期 109年06月11日   是否得為易科罰金之案件  否   備註  新北地檢109年度執字第8569號